

Adrien Ratsimihah

Consultant technique SAP

1 an d'expérience

J'ai terminé ma formation dans le domaine technique SAP.

J'ai commencé par apprendre le langage ABAP, puis je me suis intéressé aux nouvelles technologies de SAP incluant SAPUI5 et HANA. J'ai été assigné à la TMA et j'ai contribué à la résolution de nombreux tickets.

Les projets auxquels j'ai participé m'ont permis d'acquérir de l'expérience dans l'implémentation de solutions SAP mais également dans l'adaptation de solutions déjà existantes.



PROJETS PRINCIPAUX

- ELIS Consultant technique TMA sur la solution SAP Environnement SAP ECC
- **DMEDICA- Consultant technique**TMA sur la solution SAP
 Environnement SAP ECC
- AAI Consultant technique TMA sur la solution SAP Environnement SAP ECC
- Actes Sud Consultant technique Projet d'amélioration de la solution SAP Environnement SAP ECC
- EDITIS Consultant technique
 Projet d'amélioration de la solution SAP
 Environnement SAP ECC
- Burger King Consultant technique TMA sur la solution SAP Environnement SAP ECC



DOMAINE DE COMPETENCES

Expertise Technique

Autres



EXPERIENCE

Depuis Mai 2019: Augusta Reeves (ESN)

Mai 2019 à aujourd'hui : Consultant technique SAP



De Décembre 2019 à Janvier 2019 - Augusta Reeves / CONDUENT: Consultant technique SAP

TMA de la solution SAP chez Conduent

- > Expertise technique
 - Résolution de tickets
 - Préparation, exécution et validation des tests unitaires
- **Environnement**

SAP ECC : SD, WM

De Octobre 2019 à aujourd'hui - Augusta Reeves / AAI/SAVE : Consultant technique SAP

TMA de la solution SAP chez AAI/SAVE

- > Expertise technique
 - Résolution d'anomalie CRM/ECC
 - Implémentation de solution sur les IDOCs
 - Préparation, exécution et validation des tests unitaires
- **Environnement**

SAP ECC : SD, WM

De Juillet 2019 à aujourd'hui - Augusta Reeves / ELIS : Consultant technique SAP

TMA de la solution SAP chez ELIS

- > Expertise technique
 - Résolution d'anomalie
 - Implémentation de nouvelles fonctionnalités
 - Préparation, exécution et validation des tests unitaires
 - Rédaction de spécifications techniques détaillées
- **Environnement**

SAP ECC : FI, MM, SD

De Juillet 2019 à aujourd'hui- Augusta Reeves / DMEDICA : Consultant technique SAP

TMA de la solution SAP chez DMedica

- > Expertise technique
 - Résolution d'anomalie
 - Implémentation de programmes pour la solution Web
 - Implémentation de nouvelles fonctionnalités et solutions
 - Préparation, exécution et validation des tests unitaires
- **Environnement**

SAP ECC : FI, MM



TMA de la solution SAP chez Burger King

- > Expertise technique
 - Rédaction de spécifications techniques détaillées
 - Implémentation d'un programme de déblocage des factures ARIBA
 - Implémentation de nouvelles fonctionnalités
 - Préparation, exécution et validation des tests unitaires
- **Environnement**

SAP ECC : FI, CO

De Juin 2019 à Décembre 2019 – Augusta Reeves / EDITIS : Consultant technique SAP

Projet de migration des comptabilités Arcole vers SAP S4Hana.

- > Expertise technique
 - Rédaction de spécifications techniques détaillées
 - Réalisation de test de tuiles (Autorisations)
 - Résolution de tickets
- **Environnement**

SAP S4 : FI

De Mai 2019 à aujourd'hui - Augusta Reeves / Actes Sud : Consultant technique SAP

Projet d'intégration de la solution SAP chez Actes Sud

- > Expertise technique
 - Copie et adaptation de Flammarion vers l'environnement d'Actes Sud
 - Implémentation de fonctionnalités (évolution)
- **Environnement**

SAP S4 : FI, MM, CO, SD



STAGES ET ETUDES

Mai 2019 à Mars 2020 (1 an) – Augusta Reeves (Paris)

Stage + Alternance

- * Développement de programme pour solutions client
- * Implémentation de solution
- * Résolution de tickets TMA
- * Réalisation de spécifications Techniques et fonctionnelles
- * Réalisation de Tests unitaires
- * Présentation de projet

Environnement

SAP ECC/S4 (Abap)

SAP FIORI

Javascript

Jira

Redmine

FORMATION

2019-2021 2018-2019	In'tech, Expert en Ingénierie du Logiciel, Bac +5 Iut Paris Descartes, Licence Professionnelle conception, développement, et tests de logiciels : Génie Logiciel, Système d'Information et ERP, Bac +3
2017/2018	BTS SIO – Système et Réseaux, Bac +2
2016/2017	Université Paris Descartes, L1 Maths-Informatique
2015/2016	Baccalauréat Scientifique – sciences de la vie et de la terre.
Langues	Anglais Espagnol Malgache

DIVERS

Basket, Piano, Voyage, Sport.

